臺灣新竹地方法院刑事裁定
110年度撤緩字第80號
聲  請  人  臺灣新竹地方檢察署檢察官
受  刑  人  林金山



上列聲請人因受刑人公共危險案件（本院108年度竹交簡字第780
號），聲請撤銷緩刑之宣告（110年度執聲字第565號），本院裁
定如下：
    主  文
聲請駁回。
    理  由
一、按受緩刑之宣告而有下列情形之一，足認原宣告之緩刑難收
    其預期效果，而有執行刑罰之必要者，得撤銷緩刑之宣告：
    一、緩刑前因故意犯他罪，而在緩刑期內受6月以下有期徒
    刑、拘役或罰金之宣告確定者。二、緩刑期內因故意犯他罪
    ，而在緩刑期內受6月以下有期徒刑、拘役或罰金之宣告確
    定者。三、緩刑期內因過失更犯罪，而在緩刑期內受有期徒
    刑之宣告確定者。四、違反第74條第2 項第1 款至第8 款所
    定負擔情節重大者，刑法第75條之1第1項定有明文。考其立
    法意旨略以：關於緩刑之撤銷，現行法第75條第1 項固已設
    有2 款「應」撤銷之原因；至「得」撤銷緩刑之原因，則僅
    於保安處分章內第93條第3 項與撤銷假釋合併加以規定，體
    例上不相連貫，實用上亦欠彈性，爰參酌德國及奧地利現行
    立法例增訂得撤銷緩刑之原因，其中現行關於緩刑前或緩刑
    期間故意犯他罪，而在緩刑期內受得易科罰金之有期徒刑之
    宣告者，列為應撤銷緩刑之事由，因認過於嚴苛，而排除第
    75條應撤銷緩刑之事由，移列至得撤銷緩刑事由，俾使法官
    依被告再犯情節，而裁量是否撤銷先前緩刑之宣告；其次，
    如有前開事由，但判決宣告拘役、罰金時，可見行為人仍未
    見悔悟，有列為得撤銷緩刑之事由，以資彈性適用，爰於第
    1項第1款、第2款增訂之。且本條採用裁量撤銷主義，賦予
    法院撤銷與否之權限，特於第1 項規定實質要件為「足認原
    宣告之緩刑難收其預期效果，而有執行刑罰之必要」，供作
    審認之標準。亦即於「得」撤銷緩刑之情形，法官應依職權
    本於合目的性之裁量，妥適審酌被告所犯前後數罪間，關於
    法益侵害之性質、再犯之原因、違反法規範之情節是否重大
    、被告主觀犯意所顯現之惡性及其反社會性等情，是否已使
    前案原為促使惡性輕微之被告或偶發犯、初犯改過自新而宣
    告之緩刑，已難收其預期之效果，而確有執行刑罰之必要，
    此與刑法第75條第1項所定2款要件有一具備，即毋庸再行審
    酌其他情狀，應逕予撤銷緩刑之情形不同，先予敘明。
二、聲請意旨略以：受刑人林金山因犯不能安全駕駛致交通危險
    罪案件，經本院於民國108年11月29日以108年度竹簡字第78
    0號（108年速偵字第1088號）判處有期徒刑2月，同時宣告
    緩刑2年，於109年1月20日確定。惟其於緩刑期前即108年8
    月26日更犯傷害罪，經本院於109年6月4日以109年度竹簡字
    第155號判決判處拘役50日，並經本院合議庭於110年3月25
    日以109年簡上字第80號判決上訴駁回而確定。查受刑人於
    本案法官審理訊問時，並未自承在緩刑前犯罪事實之刑事案
    件，而其若有悔悟之意，應主動向偵查機關自首，使自身之
    刑事案件一併偵查、審判，其既故意隱匿自己尚有其他犯罪
    事實，顯係為獲取法院宣告緩刑之寬典，難認被告品行及犯
    後態度良好，足認原宣告之緩刑難收預期之效果，該受刑人
    所為已合於刑法第75條之1第1項第1款所定撤銷緩刑宣告之
    原因，爰依刑事訴訟法第476條規定聲請撤銷緩刑之宣告等
    語。
三、經查：
  ㈠本件受刑人因酒後駕車之公共危險案件，經本院於108年11月
    29日以108年度竹交簡字第780號判決判處有期徒刑2月，如
    易科罰金，以新臺幣（下同）1千元折算1日，並宣告緩刑2
    年，緩刑期間付保護管束，並應於該判決確定之日起1年內
    ，向指定之政府機關、政府機構、行政法人、社區或其他符
    合公益目的之機構或團體，提供40小時之義務勞務，於109
    年1月20日確定（下稱前案），緩刑期間依刑法第74條第1 
    項規定，自裁判確定之日即109年1月20日起算，至111年1月
    19日止；惟受刑人於緩刑期前之108年8月26日因故意傷害罪
    ，經本院於109年6月4日以109年度竹簡字第155號判決判處
    拘役50日，如易科罰金，以1千元折算1日，嗣受刑人不服提
    起上訴，經本院合議庭以109年度簡上字第80號駁回上訴，
    而於前案緩刑期內之110年3月25日判決確定（下稱後案），
    此有上開2案件之刑事判決正本、影本及臺灣高等法院被告
    前案紀錄表各1份（見本院卷第11頁至第14頁、第15頁至第1
    9頁、第21頁至第23頁、第25頁至第30頁）在卷可稽，至臺
    灣高等法院被告前案紀錄表固記載本院109年度簡上字第80
    號判決之確定日為110年5月10日，然既不得再對該判決提起
    上訴，自應於該案判決時即110年3月25日為其確定日，故前
    案紀錄表此部分記載實容有誤會。從而，受刑人確合於刑法
    第75條之1第1項第1款「緩刑前因故意犯他罪，而在緩刑期
    內受6月以下有期徒刑、拘役或罰金之宣告確定」之構成要
    件。
  ㈡惟刑法緩刑制度係為促進惡性輕微之被告或偶發犯、初犯利
    於改過自新而設，刑法第75條之1又已課予法院裁量之義務
    ，則受刑人雖合於上開要件，然是否已足認本案緩刑宣告難
    收其預期效果，而有執行刑罰之必要，仍須衡酌相關情況決
    定之。查受刑人後案所犯之故意傷害罪，其行為時間為108
    年8月26日，並非在前案法院判決宣告緩刑後、確定前而明
    知故犯，據此已難認受刑人有無視法院判決宣告緩刑之懲儆
    情形。
　㈢再者，受刑人於後案所犯者為故意傷害罪，前案則係犯吐氣
    所含酒精濃度達每公升0.25毫克以上而駕駛動力交通工具罪
    ，受刑人於各該案件中固均係於酒後犯之，然兩者之犯罪情
    節、侵害法益明顯有別，此間並無必然之關連性，且受刑人
    於前案受緩刑之宣告後，確有積極履行該緩刑之條件，更業
    於109年11月27日履行完畢，此有臺灣高等法院被告前案紀
    錄表1份存卷可參，顯見該緩刑之宣告應仍有一定之效果，
    自難僅因受刑人受緩刑宣告前之108年8月26日曾為上開傷害
    犯行，或於前案審理之際未坦認該傷害犯行，即遽行推認本
    院108年度竹交簡字第780號公共危險案件宣告之緩刑有何難
    以收預期效果，或受刑人將來一定會有再犯前案類似犯行，
    而致緩刑效果不彰，非經入監執行無以收矯正之效之情形。
　㈣此外，聲請人復未提出除上開刑事判決犯罪事實以外之其他
    積極證據，或具體說明受刑人有何其他情狀足認符合「原宣
    告之緩刑難收其預期效果，而有執行刑罰之必要」等實質要
    件，若得僅依上開本案刑事判決書所載之犯罪事實，逕以受
    刑人於本案緩刑前另犯他罪，一律撤銷緩刑，則刑法第75條
    及第75條之1即無區分之必要，進而前開刑法第75條之1 第1
     項之立法本旨將意義盡失，與緩刑之目的乃係避免短期自
    由刑之弊，並給予受刑人自新機會未盡相符。
四、綜合前述，聲請人依據刑事訴訟法第476條、刑法第75條之1
     第1項第1款聲請撤銷受刑人本案緩刑之宣告，固非無據，
    然經本院審酌上揭各情，尚難認受刑人原宣告之緩刑難收其
    預期效果，而有執行刑罰之必要，又卷存證據亦無其他可認
    受刑人本案緩刑宣告難收預期效果之積極事證可供審酌，是
    認本件聲請應予駁回。
五、依刑事訴訟法第220條，裁定如主文。
中　　華　　民　　國　　110 　年　　7 　　月　　7 　　日
                  刑事第二庭  法  官  江宜穎  
以上正本證明與原本無異。
如不服本裁定，應於裁定送達後5日內向本院提出抗告狀。
中　　華　　民　　國　　110 　年　　7 　　月　　7 　　日
                              書記官  林欣緣